【裁判字號】    99,台上,2079
【裁判日期】    991111
【裁判案由】    請求履行契約
【裁判全文】
最高法院民事裁定            九十九年度台上字第二○七九號
上  訴  人  華森電子科技股份有限公司
法定代理人  李 森 田
訴訟代理人  江 雍 正律師
            王 進 勝律師          
            吳 建 勛律師
被 上訴 人  株式會社（Elematec Corporation）
法定代理人    藤慎司
訴訟代理人  吳 小 燕律師
            嚴 宮 妙律師
上列當事人間請求履行契約事件，上訴人對於中華民國九十九年
八月二十五日台灣高等法院高雄分院第二審判決（九十九年度重
上字第五五號），提起上訴，本院裁定如下：
    主  文
上訴駁回。
第三審訴訟費用由上訴人負擔。
    理  由
按上訴第三審法院，非以原判決違背法令為理由，不得為之。又
提起上訴，上訴狀內應記載上訴理由，其以民事訴訟法第四百六
十九條所定事由提起第三審上訴者，應於上訴狀內表明：原判決
所違背之法令及其具體內容、暨依訴訟資料合於該違背法令之具
體事實。其依同法第四百六十九條之一規定提起上訴者，並應具
體敘述為從事法之續造、確保裁判之一致性或其他所涉及之法律
見解具有原則上重要性之理由。同法第四百六十七條、第四百七
十條第二項分別定有明文。而依同法第四百六十八條規定，判決
不適用法規或適用不當者，為違背法令；依同法第四百六十九條
規定，判決有該條所列各款情形之一者，為當然違背法令。是當
事人提起第三審上訴，如合併以同法第四百六十九條及第四百六
十九條之一之事由為上訴理由時，其上訴狀或理由書應表明該判
決所違背之法令條項，或有關判例、解釋字號，或成文法以外之
習慣或法理等及其具體內容，暨係依何訴訟資料合於該違背法令
之具體事實，並具體敘述為從事法之續造、確保裁判之一致性或
其他所涉及之法律見解具有原則上重要性之理由。如未依上述方
法表明，或其所表明者與上開法條規定不合時，即難認為已合法
表明上訴理由，其上訴自非合法。本件上訴人對於原判決提起第
三審上訴，雖以該判決違背法令為由，惟核其上訴理由狀所載內
容，係就原審取捨證據、認定事實及解釋契約之職權行使所論斷
：上訴人於民國八十九年一月六日在日本國領域內，出具「債務
弁濟保證書」（下稱保證書），向被上訴人保證清償其子公司即
訴外人Arima Di splay Japan株式會社（下稱子公司）所積欠之
貨款（下稱系爭貨款）債務。依我國涉外民事法律適用法第六條
之規定，兩造間保證書法律關係之準據法為上訴人立書保證行為
地之日本國法。經適用日本國商法及民法之規定，上訴人對於商
行為債務保證，應與子公司負連帶清償責任，不得行使催告抗辯
權及檢索抗辯權，上訴人無由拒絕清償系爭貨款本息等情，指摘
為不當，並就原審命為辯論及已論斷者，泛言謂為違法，而非表
明該判決所違背之法令及其具體內容，暨依訴訟資料合於該違背
法令之具體事實，更未具體敘述為從事法之續造、確保裁判之一
致性或其他所涉及之法律見解具有原則上重要性之理由，難認其
已合法表明上訴理由。依首揭說明，應認其上訴為不合法。
據上論結，本件上訴為不合法。依民事訴訟法第四百八十一條、
第四百四十四條第一項、第九十五條、第七十八條，裁定如主文
。
中    華    民    國  九十九  年   十一   月   十一   日
                      最高法院民事第六庭
                          審判長法官  劉  福  聲  
                                法官  鄭  玉  山  
                                法官  劉  靜  嫻  
                                法官  袁  靜  文  
                                法官  黃  義  豐  
本件正本證明與原本無異
                                      書  記  官  
中    華    民    國  九十九  年   十一   月  二十三  日
                                                      Q

司法院資訊處製作；財團法人民間司法改革基金會備份。
